臺灣臺北地方法院刑事判決　　　　　　　 96年度易字第300號
公　訴　人　臺灣臺北地方法院檢察署檢察官
被　　　告　乙○○
　　　　　　　　　　　號1樓
上列被告因違反商標法案件，經檢察官聲請以簡易判決處刑（九
十五年度偵字第二五六三八號），本院認不宜以簡易判決處刑，
改依通常程序審理（九十六年度簡字第二三０號），被告於準備
程序中就被訴事實為有罪之陳述，經本院合議庭裁定依簡式審判
程序審理，本院判決如下：
    主  文
乙○○明知為未得商標權人同意，於同一商品，使用相同之註冊
商標之商品而販賣，處拘役參拾日，如易科罰金，以銀元參佰元
即新台幣玖佰元折算壹日。
扣案仿冒商標商品之皮包壹件沒收。
    事  實
一、乙○○明知如附表所示之商標圖樣為國際著名商標，業經法
    商路易威登馬爾悌耶公司向經濟部中央標準局（現改制為經
    濟部智慧財產局）申請登記獲准取得商標專用權，指定使用
    於如附表所示之專用商品，現仍於專用期間內；且明知其所
    有以每件人民幣三百元至三百五十元，自中國大陸澳門拱北
    關附近之地下商場購得供自用，其上標示上開商標圖樣之背
    包商品，均為未得上開商標權人同意，於同一商品使用相同
    於各該註冊商標圖樣之商品，竟基於販賣仿冒商標商品之犯
    意，於民國九十五年五月二十九日，在臺北縣新店市○○里
    ○○路○段六十四巷六十一號一樓之住處，利用電腦網路設
    備連線至eBay拍賣網站，使用帳號japannqf14169，在該網
    站上張貼販賣上開仿冒商標商品之訊息，以美金一百三十三
    點二七元之價格販賣予陳靜惠一次。嗣陳靜惠收取乙○○自
    中華郵政股份有限公司新店檳榔路郵局寄出之包裹後，發現
    係仿冒品，始報警循線查悉上情。
二、案經內政部警政署保安警察第二總隊第一大隊第一中隊報告
    臺灣臺北地方法院檢察署檢察官偵查後聲請以簡易判決處刑
    ，本院認不宜以簡易判決處刑，改依通常程序審理。
    理  由
一、訊據被告乙○○對於上開販賣仿冒商標商品一次之犯行，均
    坦承不諱（見本院準備程序筆錄第二頁、審判筆錄第三頁）
    ，核與證人陳靜惠於警詢之陳述、證人甲○○於警詢、偵查
    中之證詞均相符合（見偵查卷第十七、四四頁），並有路易
    威登馬爾悌耶產品意見書、經濟部智慧財產局商標資料檢索
    服務表、內政部警政署保安警察第二總隊第一大隊第一中隊
    臺北分隊查扣物估價表、拍賣網頁蒐證資料、郵局領取掛號
    郵件印鑑單、台灣大哥大基本資料查詢表、上開仿冒商標商
    品照片及扣案之仿冒商標商品一件可稽（見偵查卷第二二至
    二八、三七、三八頁），均可佐被告前開出於任意性之自白
    與事實相符，得採為認定事實之證據。本件事證明確，被告
    犯行已堪認定，應依法論科。
二、核被告所為係違反商標法第八十二條之販賣仿冒商標商品罪
    。爰審酌被告前未曾因犯罪經判決執行，有臺灣高等法院被
    告前案紀錄表可稽，素行尚可，然其販賣仿冒商標之商品，
    對商標權人造成損害，販賣仿冒商標商品之犯行一次，於犯
    罪後已坦承犯行，與其犯罪之動機、手段、目的等一切情狀
    ，量處如主文所示之刑。又查刑法部分條文於九十四年二月
    二日修正公布，於被告行為後九十五年七月一日施行，其中
    刪除刑法第五十六條，修正第二條、第二十五條、第二十六
    條、第二十八條、第三十三條、第五十五條規定。按行為後
    法律有變更者，適用行為時之法律，但行為後之法律有利於
    行為人者，適用最有利於行為人之法律，現行刑法第二條第
    一項定有明文，被告行為時之刑法第四十一條第一項前段規
    定：「犯最重本刑為五年以下有期徒刑以下之刑之罪，而受
    六個月以下有期徒刑或拘役之宣告，因身體、教育、職業、
    家庭之關係或其他正當事由，執行顯有困難者，得以一元以
    上三元以下折算一日，易科罰金。」，又被告行為時之易科
    罰金折算標準，修正前罰金罰鍰提高標準條例第二條前段（
    現已刪除）規定，就其原定數額提高為一百倍折算一日，則
    被告行為時之易科罰金折算標準，應以銀元三百元折算一日
    ，經折算為新臺幣後，應以新臺幣九百元折算為一日。惟九
    十五年七月一日修正公布施行之刑法第四十一條第一項前段
    則規定：「犯最重本刑為五年以下有期徒刑以下之刑之罪，
    而受六個月以下有期徒刑或拘役之宣告者，得以新臺幣一千
    元、二千元或三千元折算一日，易科罰金。」，比較修正前
    後之易科罰金折算標準，以九十五年七月一日修正公布施行
    前之規定，較有利於被告，應適用修正前刑法第四十一條第
    一項前段規定，定其折算標準。扣案仿冒商標皮包一件，不
    問屬於被告與否，均應依商標法第八十三條規定宣告沒收。
據上論斷，應依刑事訴訟法第四百五十二條、第二百七十三條之
一第一項、第二百九十九條第一項前段，商標法第八十二條、第
八十三條，現行刑法第二條第一項前段、刑法第十一條前段，修
正前刑法第四十一條第一項前段，修正前罰金罰鍰提高標準條例
第二條，現行法規所定貨幣單位折算新台幣條例第二條，判決如
主文。
本案經檢察官侯靜雯到庭執行職務
中　　華　　民　　國　　96　　年　 　3　　月　　20　　日
　　　　　　　　　刑事第四庭    法　官　黎惠萍
上正本證明與原本無異。
如不服本判決，應於判決送達後10日內向本院提出上訴狀（應抄
附繕本）。告訴人或被害人如對於本判決不服者，應具備理由請
求檢察官上訴，其上訴期間之計算係以檢察官收受判決正本之日
期為準。
                                書記官  楊麗娟
中　　華　　民　　國　　96　　年　　3 　　月　　21　　日
附錄本案論罪科刑法條全文
商標法第八十二條
明知為前條商品而販賣、意圖販賣而陳列、輸出或輸入者，處一
年以下有期徒刑、拘役或科或併科新臺幣五萬元以下罰金。
附表：
 ┌──┬────┬───────┬──────┬────┬────────┐
 │編號│商標圖樣│商標註冊審定號│商標專用權人│專用期限│商品名稱        │
 ├──┼────┼───────┼──────┼────┼────────┤
 │一  │        │00000000      │路易威登馬爾│100年2月│書包、公事包、旅│
 │    │        │              │悌耶公司    │28日    │行箱、手提箱袋、│
 │    │        │              │            │        │旅行箱袋、皮夾。│
 └──┴────┴───────┴──────┴────┴────────┘
